【裁判字號】    90,上訴,499
【裁判日期】    891212
【裁判案由】    毒品危害防制條例
【裁判全文】
臺灣高等法院刑事判決                              九十年度上訴字第四九九號
    上  訴  人
    即  被  告  甲○○
右上訴人因違反毒品危害防制條例案件，不服臺灣士林地方法院八十九年度訴字第二
七四號，中華民國八十九年十二月十二日第一審判決（起訴案號：臺灣士林地方法院
檢察署八十九年度偵字第四二二四號），提起上訴，本院判決如左：
    主  文
原判決撤銷。
甲○○連續轉讓第二級毒品，累犯，處有期徒刑捌月。扣案之安非他命貳小包（驗餘
淨重零點零柒玖捌克）沒收銷毀之。
    事  實
一、甲○○前於民國（下同）八十四年間，因竊盜案件，經台灣士林地方法院判處有
    期徒刑六月確定，於八十五年九月二十六日執行完畢；又於八十六年間，因侵占
    案件，經同院判處拘役五十日，於八十七年七月二十七日執行完畢，仍不知悔改
    。復基於概括犯意，自八十九年四月中旬某日起，至同年四月二十四日十八時許
    ，在台北市○○區○○路一○六巷七號旁工寮貨櫃屋內，連續三、四次無償轉讓
    第二級毒品安非他命供陳正益吸用；於同年四月二十一日、四月二十四日十九時
    三十分許，在前揭地點，連續二次無償轉讓安非他命供黃清茂吸用。嗣於同年四
    月二十四日晚上十時二十分許在上址為警查獲，並當場扣得其所有之安非他命二
    小包（原淨重零點一二一六克，取樣零點零四一八克已鑑析用罄，驗餘淨重零點
    零七九八克）。
二、案經台北市政府警察局中正第一分局報告台灣士林地方法院檢察署檢察官偵查起
    訴。
    理  由
一、訊據上訴人即被告甲○○矢口否認有轉讓安非他命之犯行，辯稱：是陳正益拿安
    非他命給我，我未轉讓安非他命給陳正益或黃清茂吸用云云。
二、經查：
（一）被告於警訊已自白供承於八十九年四月二十四日十八時及十九時三十分許，在
      上址工寮貨櫃屋內，無償提供安非他命供陳正益、黃清茂吸用等情不諱（見偵
      查卷第八頁背面）。於偵查中仍自承：我是以吸剩殘渣給朋友吸，是對方自己
      拿去吸的，並未向對方收費，分別給陳正益、黃清茂二人吸用（見偵查卷第二
      十頁）。而證人陳正益於警訊及偵查中證稱：於同年四月二十四日十八時許，
      施用安非他命，安非他命是被告的，被告免費提供吸用，從八十九年四月中旬
      至查獲日止，約有三、四次，地點也均在查獲地等語（見偵卷第十一頁反面、
      第二十四頁），證人黃清茂於警訊中亦證稱：於八十九年四月二十一日，在前
      揭貨櫃屋內，施用安非他命，是向被告要來的，和被告認識三、四年了，交情
      很好，而且安非他命都只有一點點，所以被告才會給我（見偵卷第十四頁），
      於偵查中仍證稱：於同年四月二十一日、二十四日共吸過兩次，地點為查獲地
      ，是被告免費提供吸用等語（見偵卷第二十七頁）。被告自白與證人陳正益、
      黃清茂所證述，情節均相符合。至陳正益於原審法院改稱：八十九年四月二十
      四日之前，確實曾向被告要安非他命吸，被告叫伊自己找，但二十四日當天並
      沒有吸云云；黃清茂於原審法院改稱：二次吸用時，被告都是在玩牌，不知被
      告是否知情云云。與渠等警訊、偵查中所證不符，且與被告警訊、偵查中所坦
      承提供吸用安非他命之自白不符，當係事後迴護被告之詞，不足採信。應以其
      偵查及警訊中所言，與事實相符為可採。
（二）本件並有為警當場查獲扣案之白色顆粒二小包扣案可證。經送請憲兵司令部刑
      事鑑識中心鑑定結果，認送驗顆粒均含有甲基安非他命成分，原淨重零點一二
      一六克，取樣零點零四一八克已鑑析用罄，餘零點零七九八克，有該中心八十
      九年六月二日（八十九）綱得字第○七二四三號鑑驗通知書附卷可稽，亦足證
      被告之自白與上開證人所述，應與事實相符。
（三）被告上訴本院後，聲請傳訊證人劉滿足以證明其未轉讓安非他命云云。然其未
      能提供劉滿足之確實住址，而劉滿足不可能自四月中旬至四月二十四日晚間，
      整日與被告行影不離，不可能完全知悉被告是否轉讓安非他命予他人。且本件
      事證已明，亦無再予調查之必要，併此說明。
（四）綜上所述，被告所辯，係卸責之詞，不足採信，本案事證明確，被告之犯行堪
      以認定，應予依法論科。
三、查安非他命依毒品危害防制條例第二條第二項第二款規定為第二級毒品，核被告
    所為，係犯毒品危害防制條例第八條第二項之轉讓第二級毒品罪。被告持有第二
    級毒品安非他命之低度行為，為轉讓之高度行為所吸收，不另論罪。被告多次轉
    讓安非他命之犯行，時間緊接，方法相同，且犯犯罪構成要件相同之罪名，顯係
    基於概括犯意反覆為之，應依連續犯規定論以一罪，並加重其刑。公訴人於起訴
    書原僅起訴被告八十九年四月二十四日之犯罪行為，於原審法院審判期日，陳述
    擴張被告八十九年四月二十一日在上址貨櫃內轉讓安非他命給黃清茂一次之犯行
    ，雖對被告其餘八十九年四月中旬起至同月二十四日以前轉讓安非他命予陳正益
    之犯行，漏未起訴，然此部分與已起訴論罪科刑部分，具有連續犯裁判上一罪之
    關係，為起訴效力所及，法院自得併予審理。被告有事實欄所載之犯罪科刑紀錄
    ，八十四年間因竊盜案件，經原審法院判處有期徒刑六月，於八十五年九月二十
    六日執行完畢，有台灣高等法院檢察署刑案記錄簡覆表在卷可按，其前案有期徒
    刑執行完畢後，五年以內再犯本件有期徒刑之罪，為累犯，應依刑法第四十七條
    之規定遞加重其刑。
四、原審對被告為有罪科刑之判決，固非無見。惟查對被告最後轉讓安非他命予陳正
    益、黃清榮之犯罪時間，疏未審認，就扣案之玻璃吸管二支，屬吸食安非他命所
    用，與轉讓安非他命無涉，竟宣告沒收，尚有未合。被告上訴意旨，仍執前詞，
    否認犯罪，雖不足採，但原判決既有可議，自應由本院將之撤銷改判。審酌被告
    之品行、素行、犯罪之情節、轉讓之次數與數量、所生之危害、犯後態度等一切
    情狀，從輕量處有期徒刑八月，以示懲儆。扣案之安非他命二小包，驗餘淨重零
    點零七九八克，應係查獲之毒品，應依毒品危害防制條例第十八條第一項前段規
    定，宣告沒收銷毀之。
五、據上論斷，應依刑事訴訟法第三百六十九條第一項前段、第三百六十四條、第二
    百九十九條第一項前段，毒品危害防制條例第八條第二項、第十八條第一項前段
    ，刑法第十一條前段、第五十六條、第四十七條，判決如主文。
本案經檢察官柯麗鈴到庭執行職務。
中    華    民    國     九十     年    三          月       二十七     日
                            臺灣高等法院刑事第五庭
                                審判長法  官  曾  德  水
                                      法  官  楊  貴  雄
                                      法  官  趙  功  恆
右正本證明與原本無異。
如不服本判決應於收受送達後十日內向本院提出上訴書狀，其未敘述上訴之理由者並
得於提起上訴後十日內向本院補提理由書（均須按他造當事人之人數附繕本）。
                                      書記官  孫  佩  琳
中    華    民    國     九十     年    三          月       二十七     日
附錄本案論罪科刑法條全文：
毒品危害防制條例第八條第二項
轉讓第二級毒品者，處六月以上五年以下有期徒刑，得併科新臺幣七十萬元以下罰金
。


司法院資訊處製作；財團法人民間司法改革基金會備份。
